臺灣高等法院臺南分院刑事判決　　　　 94年度上訴字第468號
上　訴　人　臺灣臺南地方法院檢察署檢察官
上　訴　人
即　被　告　甲○○
上列上訴人因違反毒品危害防制條例案件，不服臺灣臺南地方法
院94年度訴字第234號中華民國94年3月30日第一審判決（起訴案
號：臺灣臺南地方法院檢察署93年度毒偵字第2322號），提起上
訴，暨檢察官併案審理（併案案號：臺灣臺南地方法院檢察署94
年度毒偵字第962號、1250號），本院判決如下：
    主  文
原判決撤銷。
甲○○連續施用第一級毒品，累犯，處有期徒刑壹年捌月。扣案
之第一級毒品海洛因壹包（淨重零點壹公克，不含包裝袋），沒
收銷燬之；扣案之毒品外包裝袋壹個、塑膠吸管壹支，均沒收之
。
    事  實
一、甲○○於民國（下同）91年間因違反毒品危害防制條例案件
    ，經原審分別以91年度毒聲字第268號裁定令入勒戒處所施
    以強制戒治及以91年度訴字第738號判決判處有期徒刑10月
    ，經送勒戒處所執行強制戒治處分後，於92年2月21日執行
    強制戒治完畢，再轉移入監獄執行前開有期徒刑，並於92年
    12月13日因縮短刑期執行完畢，詎仍不知悔改，復基於施用
    第1級毒品海洛因之概括犯意，連續自93年11月11日起至94
    年2月7日13時50分起算回溯之26小時內某時止，連續在臺南
    市○區○○○路54巷4號住所，或將第1級毒品海洛因加水後
    以針筒吸入，再將毒品注射入手臂靜脈之方式；或將第一級
    毒品海洛因摻入香菸內，點燃香菸後再以口抽取之方式，先
    後施用第一級毒品海洛因多次。嗣於93年11月18日晚上7 時
    7分許，在臺南市○○路與永華路口，因形跡可疑經警盤查
    ，為警當場查獲，並扣得甲○○所有夾藏在塑膠吸管1支內
    之第1級毒品海洛因1包（海洛因驗後淨重0.1公克、空包裝
    重0.32公克）；復於94年2月5日15時27分許，經警採尿送驗
    ，於在94年2月7日13時50分許，在台南市○○路○段475巷
    口，為警查獲，經採尿送驗結果，均呈嗎啡陽性反應，而分
    別查知上情。
二、案經臺南市警察局第6 分局報告臺灣臺南地方法院檢察署檢
    察官偵查起訴；暨該署檢察官併案審理。
    理  由
一、上訴人即被告經合法傳喚，無正當理由未到庭。惟右揭犯罪
    事實，業據被告甲○○於警訊或原審審理時坦承不諱，且被
    告甲○○經警於93年11月18日採尿（尿液檢體編號為F-42 6
    號）送驗結果，經臺南市衛生局以免疫法、TOXI-LAB分析法
    檢驗結果，確呈嗎啡陽性反應，有臺南市衛生局93年12月16
    日（）南市衛驗字第931184號檢驗成績書1紙及臺南市警
    察局第6分局偵辦甲○○涉嫌毒品危害防制條例案件送驗尿
    液及年籍對照表各1份附卷可參。另被告於94年2月5日15時2
    7分許，94年2月7日13時50分許，經警查獲採尿送驗結果，
    亦呈嗎啡陽性反應，又有長榮大學確認報告在卷可稽。另按
    海洛因係由嗎啡經化學合成而製得，經進入人體後，因代謝
    而分解又生成嗎啡，因此施用海洛因後，由尿液檢驗結果仍
    為嗎啡反應。是以，被告自白施用海洛因，而採尿化驗之結
    果呈現嗎啡陽性反應，核屬科學上合理之現象。另於查獲時
    在被告甲○○身上所扣得之白色粉末1包，經送法務部調查
    局檢驗結果，確均含第1級第6項毒品海洛因成分，有法務部
    調查局93年12月9日調科壹字第200005280號鑑定通知書1紙
    在卷可按，足見被告所施用之物，確係第1級毒品海洛因；
    被告有連續施用第一級毒品海洛因之事實，可堪認定。
二、再查，被告甲○○於91年間因違反毒品危害防制條例案件，
    經原審以91年度毒聲字第268號裁定令入勒戒處所施以強制
    戒治，經送勒戒處所執行強制戒治處分後，於92年2月21日
    執行強制戒治完畢，再轉移入監獄執行有期徒刑，並於92年
    12月13日縮短刑期執行完畢等情，此有臺灣高等法院被告全
    國前案紀錄表及臺灣臺南地方法院檢察署刑案資料查註紀錄
    表各1份附卷可按，被告甲○○於強制戒治執行完畢釋放後
    5年內再犯施用第一級毒品海洛因罪，亦可認定。綜上，本
    件事証明確，被告犯行堪以認定。
三、查海洛因為第1級毒品，毒品危害防制條例第2條第2項第1款
    定有明文。核被告甲○○所為，係犯毒品危害防制條例第10
    條第1項之施用第1級毒品罪。被告施用前持有第1級毒品之
    低度行為，為施用第1級毒品之高度行為所吸收，不另論罪
    。又被告先後多次施用第1級毒品之行為，時間緊接，犯罪
    基本構成要件相同，顯係基於概括之犯意反覆為之，應依連
    續犯之規定論以一罪，並加重其刑。另按被告於91年間因違
    反毒品危害防制條例案件，經原審以91年度訴字第738號判
    決判處有期徒刑10月，入監獄執行後於92年12月13日因縮短
    刑期執行完畢，又有臺灣臺南地方法院檢察署刑案資料查註
    紀錄表、臺灣高等法院被告全國前案紀錄表各1紙在卷可按
    ，被告於5年以內再犯本件有期徒刑以上之罪，為累犯，應
    依刑法第47條規定，遞加重其刑。
四、原審以被告罪証明確，因予論罪科刑，固非無見。然查，被
    告施用第一級毒品海洛因係自93年11月11日起至94年2月7日
    13時50分起算回溯之26小時內某時止，且事後又經警相繼於
    94年2月5日15時27分許，94年2月7日13時50分許查獲採尿送
    驗，均呈嗎啡陽性反應，原審就此部分未及審酌，而認被告
    施用毒品海洛因係至93年11月17日止，顯有未當。被告空言
    上訴雖無理由，然檢察官上訴以原審未及審酌上情，而指摘
    原判決不當，為有理由，自應由本院予以撤銷改判。爰審酌
    被告有如事實欄所載之施用毒品前科，猶不知悔改，竟於短
    期內一再施用毒品，其戒癮之意志力甚為薄弱，且先後經警
    查獲，情節非輕，及施用毒品自戕身心，惟犯罪後坦承犯行
    之態度等一切情狀，量處如主文所示之刑，以資懲儆。
五、又扣案之第1級毒品海洛因1包（淨重0.1公克）為第1級毒品
    ，屬違禁物，已如前述，應依毒品危害防制條例第18條第1
    項前段之規定，沒收銷燬之。另扣案被告所有之毒品外包裝
    袋1個（重0.32公克）及塑膠吸管1支，該外包裝既係用於包
    裹毒品，防其裸露、逸出、潮濕，便於持有藉以施用，另吸
    管係供被告施用第1級毒品海洛因所用之物，均應併依刑法
    第38條第1項第2款規定，宣告沒收之（最高法院91年度臺上
    字第4067號、第4416號判決參照）。至未扣案被告用以施用
    第1級毒品海洛因不詳數目之注射針筒，已為被告施打後即
    丟棄於垃圾桶，並交由清潔人員清運等情，業據其供陳在卷
    ，是該不詳數目之注射針筒既無證據足資證明尚存在，且亦
    非依法應沒收之物，未免將來執行發生困難，爰不併予宣告
    沒收，附此敘明。
六、被告經合法傳喚，無正當理由不到庭，爰不待其陳述，逕行
    判決。
據上論結，應依刑事訴訟法第369條第一項前段、第364條、第29
9條第1項前段、第371條，毒品危害防制條例第10條第1項、第18
條第1項前段，刑法第11條前段、第56條、第47條、第38條第1項
第2款，判決如主文。
本案經檢察官許仲瑩到庭執行職務。
中　　華　　民　　國　　94　　年　　6 　　月　　29　　日
                  刑事第四庭    審判長法　官  鄭文肅
                                      法　官  蔡美美
                                      法　官  陳珍如
以上正本證明與原本無異。
如不服本判決，應於收受本判決後十日內向本院提出上訴書狀。
其未敘述上訴理由者並得於提起上訴後十日內向本院補提理由書
狀（均須按他造當事人之人數附繕本）「切勿逕送上級法院」。
　　　　　　　　　　　　　　　　　　　書記官  岑  玢
中　　華　　民　　國　　94　　年　　6 　　月　　29　　日
附錄：本判決論罪科刑法條
毒品危害防制條例第10條
施用第一級毒品者，處 6 月以上 5 年以下有期徒刑。
施用第二級毒品者，處 3 年以下有期徒刑。
